# 求助陈版主，单项履约义务的判断

提问人：liuweisheng 时间：2022-11-07 16:53:08
A公司跟当地教育局为一个区域的学校提供教学电子化服务，负责教室计算机的安装及维护，学校按照安装调试完毕后出具验收单，A公司对于设备及维护是按照单项履约义务还是两个履约义务处理。谢谢版主解惑。

回答人：chenyiwei
至少存在两项履约义务： 1 、设备供货和安装调试； 2 、后续运营维护。
其中，第一项（设备供货和安装调试）有可能可以进一步分拆为两项履约义务。